【裁判字號】    97,消債更,642
【裁判日期】    971114
【裁判案由】    更生事件
【裁判全文】
臺灣臺北地方法院民事裁定           97年度消債更字第642號
聲  請  人
即債務人    甲○○
代  理  人  徐家福律師
上列當事人聲請消費者債務清理事件，本院裁定如下：
    主  文
債務人甲○○自中華民國97年11月14日上午十二時起開始更生程
序。
命司法事務官進行本件更生程序。
    理  由
一、按法院開始更生程序之裁定，應載明其年、月、日、時，並
    即時發生效力。次按法院裁定開始更生或清算程序後，得命
    司法事務官進行更生或清算程序，必要時得選任律師、會計
    師或其他適當之自然人或法人一人為監督人或管理人。消費
    者債務清理條例第45條第1項、第16條第1項分別定有明文。
二、本件債務人主張：其前因家庭支出龐大情形下，向美商花旗
    銀行股份有限公司、香港商香港上海豐銀行股份有限公司
    、永豐商業銀行股份有限公司、玉山商業銀行股份有限公司
    、中國信託商業銀行股份有限公司、永豐商業銀行股份有限
    公司等多家金融機構申請信用卡、信用貸款，致累積債務達
    新台幣 (下同)0000000 元，有不能清償債務情事，後經依
    消費者債務清理條例第151條第1項規定，向最大債權金融機
    構永豐商業銀行股份有限公司請求協商債務清償方案，因要
    求折讓債權金額未為金融機構所同意，致前置協商不成立，
    而聲請人現打零工為生，工作多由友人介紹代為從事臨時性
    大樓管理員、擺地灘等臨時工作，每月所得約12000至15000
    元間，復罹患重度憂鬱症，台北市社會局每月補助3000元，
    扣除每月基本生活開銷14380元 (含房租、生活雜支、兒子
    教育、扶養費)後，願以所剩餘款按月清償3000元作為清償
    方案，且其無擔保或無優先權之債務總額未逾1200萬元，復
    未經法院裁定開始清算程序或宣告破產，爰向本院聲請更生
    等語。經查：債務人所主張之上開事實，業據提出前置協商
    申請書及不成立通知書、財產及收入狀況說明書、財產歸屬
    資料說明、債權人清冊、債務人清冊、繳費收據、發票、診
    斷證明書、財團法人金融聯合徵信中心當事人綜合信用報告
    、95至96年度綜合所得稅各類所得資料清單、收支明細表、
    戶籍謄本、存摺等為證，核閱屬實，此外，本件又查無債務
    人有消費者債務清理條例第6條第3項、第8條或第46條各款
    所定駁回更生聲請之事由存在，則債務人聲請更生，應屬有
    據；並依上開規定命司法事務官進行本件更生程序，爰裁定
    如主文。
中    華    民    國    97    年    11    月    14    日
              民事第二十二庭法      官  熊志強
上為正本係照原本作成
本件不得抗告
本裁定已於97年11月14日上午12時公告。
中    華    民    國    97    年    11    月    14    日
                            書  記  官  游曉婷


司法院資訊處製作；財團法人民間司法改革基金會備份。
